【裁判字號】    89,交上易,513
【裁判日期】    890418
【裁判案由】    過失傷害
【裁判全文】
臺灣高等法院臺南分院刑事判決          八十九年度交上易字第五一三號  Ａ
      上  訴  人  臺灣台南地方法院檢察署檢察官
      被      告  甲  ○  ○
右上訴人因過失傷害案件，不服臺灣臺南地方法院八十八年度交易字第四四０號中華
民國八十九年一月十三日第一審判決（起訴案號：臺灣臺南地方法院檢察署八十八年
度偵字第三七七四號），提起上訴，本院判決如左：
      主      文
上訴駁回。
      事      實
甲○○於民國（下同）八十八年一月二十二日十一時四十分許，駕駛車號ＵＣ─四０
０九號自小客車，沿台南市○○路○○道由西向東行駛，行經該路一八五號前欲右轉
進入台灣中小企業銀行地下停車場時，本應注意車輛行至交岔路口時，轉彎車應讓直
行車先行，且依當時情形，又無不能注意之情事，詎竟疏未注意其車右後側，有丙○○所駕駛後載乙○○○之車號ＵＭＴ─五一六號之機車，貿然右轉，致其自小客車右
前方向燈擦撞及丙○○所騎之機車倒地，致丙○○受有腰椎第二節壓迫性骨折，乙○○○受有右眼眶挫傷淤青紅腫約八×四公分、唇及下巴挫傷淤青紅腫約八×六公分、
唇撕裂傷約二公分長、右大腿、右膝、右小腿及右足多處挫傷淤青各約二×二公分、
三×一公分、二０×一０公分及四×二公分、左膝挫傷淤青約四×四公分、牙齒脫落
等傷害。案經丙○○、乙○○○訴由台南市警察局第四分局移送台灣台南地方法院檢
察署檢察官偵查起訴。
      理      由
一、訊據被告甲○○固不諱言有於右揭時地駕車肇事，致告訴人丙○○、乙○○○受
    傷之事實；惟矢口否認有何過失傷害之犯行，並辯稱：其右轉當時看右側無車始
    轉彎，本件係告訴人丙○○自己騎機車來撞其自小客車，其應無責任云云。然查
    被告如何為右揭過失傷害之犯罪事實，已迭據其在警訊、偵查中供承不諱，核與
    告訴人丙○○在警訊中所指訴之情節相符，並有道路交通事故調查報告表（一）
    、（二）各一紙、現場相片十一張，附於警卷足稽。參諸卷附現場照片，被告所
    駕自小客之撞擊位置，係於該自小客車之右前車燈處，而機車倒地後所造成之刮
    地痕係向右偏出，長度僅一點一公尺，顯見告訴人丙○○所騎機車之速度並非甚
    快，且係遭被告自小客車向左側撞擊後，始向右偏出無訛，被告前稱其斯時有看
    無車時始右轉云者，要與現場實情不合，本案確係被告在右轉進入地下停車場時
    ，未注意右側直行車輛所造成，益信而有徵。又告訴人丙○○確因本件車禍，受
    有腰椎第二節壓迫性骨折；告訴人乙○○○亦因本件車禍受有右眼眶挫傷淤青紅
    腫約八×四公分、唇及下巴挫傷淤青紅腫約八×六公分、唇撕裂傷約二公分長、
    右大腿、右膝、右小腿及右足多處挫傷淤青各約二×二公分、三×一公分、二０
    ×一０公分及四×二公分、左膝挫傷淤青約四×四公分、牙齒脫落等傷，亦有成
    大醫院、台南市立醫院、郭綜合醫院所出具之診斷證明書多紙，存於警卷可佐。
    按汽車行駛至無號誌之交岔路口，轉彎車應讓直行車先行，道路交通安全規則第
    一百零二條第一項第二款定有明文，被告駕駛自小客車自應注意遵行該安全規則
    ，且依當時現場情況又無不能注意之情事，乃竟疏未注意貿然右轉致肇本件車禍
    ，其過失之咎，委難辭卸。況本件肇事責任經送台灣省台南區車輛行車事故鑑定
    委員會，及台灣省車輛行車事故覆議鑑定委員會鑑定結果，亦均認被告駕駛小客
    車，右轉未注意右側車輛，為肇事原因，告訴人丙○○無肇事因素，復該委員會
    八十八年四月十六日南鑑字第八八０二六四號鑑定書、及覆議鑑定委員會八十八
    年十一月一日府覆議字第八八０六五五號函，各一份附於偵查卷為憑，益徵被告
    確有過失。且其過失行為與告訴人受傷間，復具相當之因果關係。綜上足認被告
    所辯前詞，核屬畏罪卸責飾詞，無足取信。本件事證已臻明確，被告之犯行洵堪
    認定，應予依法論科。
二、核被告所為，係犯刑法第二百八十四條第一項之過失傷害罪。其以一過失行為同
    時致告訴人丙○○、乙○○○二人受傷，而犯二過失傷害罪名，應依想像競合犯
    之例從一重之傷害罪處斷。原審本於同上之見解，適用刑法第二百八十四條第一
    項，第五十五條、第四十一條，罰金罰鍰提高標準條例第一條前段，第二條，並
    審酌被告之素行、過失程度、告訴人所受傷勢、迄未與告訴人達成民事和解、及
    其犯後態度等一切情狀，對其量處有期徒刑三月，並諭知如易科罰金以三百元折
    算一日之標準，以資懲儆。經核認事用法並無不合，量刑亦稱妥適。檢察官循告
    訴人請求提起上訴，指摘原判決量刑偏輕不當，為無理由，應予駁回。
三、據上論斷，應依刑事訴訟法第三百六十八條，判決如主文。
本案經檢察官蘇南桓到庭執行職務。
中    華    民    國      八十九      年      四      月      十八      日
                                  臺灣高等法院臺南分院刑事第二庭
                                      審判長法官  游    明    仁
                                            法官  蘇    重    信
                                            法官  林    永    茂
右正本證明與原本無異。
不得上訴。
          法院書記官  楊    清    旺
中    華    民    國      八十九      年      四      月      十九      日
附錄：本判決論罪科刑法條
刑法第二百八十四條第一項：因過失傷害人者，處六月以下有期徒刑、拘役或五百元
                          以下罰金。致重傷者，處一年以下有期徒刑、拘役或五
                          百元下罰金。


司法院資訊處製作；財團法人民間司法改革基金會備份。
